

#### **CONTACTO**

- 3125645806
- 🔀 lilianacandia16@gmail.com
- cll 2 # 89 35
- Github



# Silvia Liliana Candia Tavera

#### PROFESIONAL EN LENGUAS MODERNAS

#### MI PERFIL

Soy profesional en Lenguas Modernas con énfasis en Comunicación Digital, apasionada por la enseñanza de idiomas, la programación y la producción audiovisual. Poseo sólidos conocimientos en desarrollo web, especializado en la creación de páginas web utilizando HTML, CSS y Git. Además, gracias a mi enfoque en comunicación digital, he desarrollado habilidades en diseño gráfico utilizando herramientas como Illustrator, Photoshop, Adobe XD y Figma. He llevado a cabo proyectos prácticos donde he aplicado con éxito mis conocimientos adquiridos. Estoy motivada por el desafío de fusionar mi pasión por los idiomas con mi experiencia en tecnología y diseño para crear soluciones innovadoras y efectivas en el ámbito digital.

## **EXPERIENCIA LABORAL**

#### • British Council

Test day staff Abril 2024 - Actualmente

- 1. Responsable de supervisar el examen IELTS a personas que acuden a la entidad con esta finalidad.
- 2. Verificar que la identidad de las personas sea verídica.
- 3. Ayudar a que el entorno para el desarrollo de la prueba sea lo más adecuado posible.
- 4. Responder a dudas e inquietudes durante la realización de la prueba.

#### Gimnasio psicopedagógico personalizado e integral

Docente de inglés

Febrero 2022 - Diciembre 2023

- 1. Responsable del área inglés en la institución, lo que conlleva a diseñar, modificar y/o actualizar los planes de estudio de cada grado, además de realizar las planeaciones para cumplir a cabalidad con las temáticas propuestas.
- 2. Enseñar la materia a primaria con diferentes enfoques cómo: ciencias sociales, matemáticas y ciencias naturales.
- 3. Ser directora de curso
- 4. Responsable del bienestar y cuidado de todos los estudiantes.
- 5. Entregar informes detallados a los padres sobre el desempeño del estudiante durante el periodo académico.

#### Logros

Enseñanza del idioma inglés a los estudiantes de manera didáctica Crear y fortalecer bases sólidas del idioma en los estudiantes que tuve a mi cargo.

#### • S.G.S. Colombia Holding s.a.s.

Practicante en área de engagement Noviembre 2019 - diciembre 2020

- 1. Responsable de administrar la página en Facebook del departamento dedicada al bienestar de los empleados.
- 2. Encargada de la elaboración de piezas publicitarias para su respectiva divulgación en los canales de comunicación de la empresa.
- 3. A cargo de entregar detalles en fechas especiales.
- 4. Apoyar en la realización de actividades dentro de la compañía tanto de manera presencial como de manera remota.
- 5. Contribuir en el diseño de planes de comunicación y su respectiva ejecución.

#### Logros

- Diseñé un manual de comunicación con el fin de establecer parámetros para tener una buena comunicación dentro de la empresa.
- Aumenté la interacción en la página de Facebook, por medio de publicaciones que promovieron reacciones y comentarios de los miembros.

## FORMACIÓN ACADÉMICA

Diplomado habilidades en programación con énfasis en aplicaciones web

Universidad Nacional de Colombia 2022

Profesional en lenguas modernas con énfasis en comunicación digital

Universidad Ean 2016 - 2021

## FORMACIÓN COMPLEMENTARIA

- Principiante en programación Oracle y Alura Latam 2024
- Lógica de programación con Javascript
   Oracle y Alura Latam
   2024
- Curso desarrollo personal

Oracle y Alura Latam 2024  Curso de desarrollador Fronted Platzi

2022

· Creación de contenidos digitales

Fundación telefónica Movistar 2020

• Cómo diseñar un plan de mercadeo

Massive Open Online Courses (MOOC) 2020